臺灣高等法院高雄分院刑事判決　　　　 100年度上訴字第30號
上　訴　人
即　被　告　許廷韋
上列上訴人因違反毒品危害防制條例案件，不服臺灣屏東地方法
院99年度訴字第1014號中華民國99年11月18日第一審判決（起訴
案號：臺灣屏東地方法院檢察署99年度毒偵字第1648、1664號）
，提起上訴，本院判決如下：
     主  文
上訴駁回。
     理  由
一、按不服地方法院之第一審判決而上訴者，應向管轄第二審之
    高等法院為之，且上訴書狀應敘述具體理由。第二審法院認
    為上訴書狀未敘述理由或上訴有刑事訴訟法第362 條前段之
    情形者，應以判決駁回之，刑事訴訟法第361 條第1項 、第
    367 條前段定有明文。所謂不服第一審判決之具體理由，必
    係依卷內既有訴訟資料或提出新事證，指摘或表明第一審判
    決有何採證認事、用法或量刑等足以影響判決本旨之不當或
    違法，而構成應予撤銷之具體事由，始足當之；倘僅泛言原
    判決認定事實錯誤、違背法令、量刑失之過重或輕縱，而未
    指出具體事由，或形式上雖已指出具體事由，然該事由縱使
    屬實，亦不足以認為原判決有何不當或違法者，皆難謂係具
    體事由，俾與第二審上訴制度在請求第二審法院撤銷、變更
    第一審不當或違法之判決，以實現個案救濟及節制濫行上訴
    之立法目的相契合。是倘上訴人之上訴書狀雖述上訴理由
    ，惟並未具體述第一審判決有何不當或違法情形，即與未
    述具體理由無異，所為上訴，即非適法。
二、上訴人即被告許廷韋不服原判決，上訴意旨略以：被告係因
    假釋保護管束期間，因心情惡劣，在自己家裡，而非在公共
    場所施用毒品，且非被警查獲，而係於向觀護人報到經採尿
    而被查獲；再被告家境清寒，父母年老無法工作賺錢，胞姐
    因八八水災死亡，胞妹婚變，被告以販售香燭金紙賺取微薄
    金錢，除需負擔年老父母之生活、醫藥費外，姐妹之子女亦
    由被告1 人負擔，被告責任沈重，心情鬱悶，又因意志力薄
    弱，才會藉施用毒品海洛因以麻痺自己，舒解痛苦，現在父
    母之勸慰下，決心改過自新，斷除不良嗜好，已於99年7 月
    12日主動到屏東平安醫院參與美沙冬替代療法之戒治，又被
    告獲悉朋友陳儀彰亦因施用第一級、第二級毒品，檢察官以
    其坦承犯行，已有悔悟，且參加檢察署毒品滅害計畫替代療
    法，予以緩起訴處分，被告與其情形相似，於原審審理時亦
    提出平安醫院之診斷書，竟不被理會，深感不公允，爰提起
    上訴，請求撤銷原判決，改判較輕之刑或諭知緩刑云云。
三、經查，被告先後於99年4 月17日及同年6 月20日施用第一級
    毒品海洛因，分別為警及觀護人驗尿查獲之事實，業據其於
    原審坦承不諱，核二行為均係犯毒品危害防制條例第10條第
    1 項之施用第一級毒品罪；該罪之法定刑為6 月以上5 年以
    下有期徒刑，原審分別科處有期徒刑7 月，並定應執行刑為
    有期徒刑1 年，量刑已屬偏輕；且本院稽諸被告素行，其於
    80年間，即有施用麻醉藥品之前科，嗣自94年間，即屢因施
    用第一級毒品被判處有期徒刑，入監服刑後，甫於99年1 月
    15日縮短刑假釋出監付保護管束，應保護管束至99年7 月23
    日始期滿（不構成累犯），乃被告於假釋期間，仍不知悛悔
    安分，於99年4 月17日又施用海洛因，係因其為毒品調驗人
    口，為警通知到案尿驗始悉上情，其竟又不知悔改，再於同
    年6 月20日施用海洛因，同年月22日經台灣屏東地方法院檢
    察署觀護人通知採尿而查獲，顯見徒刑之執行及假釋後付保
    護管束並無成效，被告戒絕毒癮之意志甚為薄弱，其出獄後
    ，面對艱困之家境，仍無法激發其責任感及戒絕毒品之決心
    ，反因取得毒品容易，而再度沈迷於毒品而不能自拔，倒不
    如讓其入監服刑使其徹底與毒品隔絕。再檢察官既未經審酌
    刑法第57條所列事項，認被告以緩起訴為適當，而逕予起訴
    被告，則被告以其朋友陳儀彰經檢察官緩起訴處分比擬，並
    不妥適。又被告受有期徒刑之宣告，尚未執行完畢，即再犯
    本罪，亦不符合緩刑之要件。又被告於犯案後接受美沙冬替
    代療法，並不能作為得減輕其刑之理由。是被告上訴意旨所
    陳，揆諸首揭規定，難謂係具體理由，其上訴即非適法，應
    予駁回，並不經言詞辯論為之。
四、據上論結，應依刑事訴訟法第367 條前段、第372 條，判決
    如主文。
中    華    民    國  100     年    1    月    11    日
                  刑事第四庭    審判長法  官 蕭權閔
                                      法  官 吳進寶
                                      法  官 陳吉雄
以上正本證明與原本無異。
如不服本判決應於收受本判決後10日內向本院提出上訴書狀，其
未敘述上訴理由者，並得於提起上訴後10日內向本院補提理由書
狀（均須按他造當事人之人數附繕本）「切勿逕送上級法院」。
中    華    民    國  100     年    1    月    12    日
                                      書記官 郭蘭蕙